# 多提租金的会计处理！！！

提问人：BMW901211 时间：2019-10-11 10:14:19
公司与某房产公司签订长期租赁协议准备开超市，后再开业过程中与物业方发生纠纷，且一直未按照约定支付租金，但是在财务账面上按照约定计提了几年租金，在纠纷经过长期司法纠纷后在 2019 年和解，和解的租金远低于前面计提的租金，因此这部分多计提的租金冲减当期租金费用，这种处理合适吗？

回答人：chenyiwei
这实际上还是如何区分前期差错和会计估计变更的问题。参照证监会会计部关于印发《上市公司执行企业会计准则监管问题解答》（ 2013 年第 1 期，总第 8 期）（会计部函[2013]232 号）之问题 1 ：
问题 1 ：上市公司在何种情况下可以认定前期会计估计发生差错，并追溯调整前期报表？
解答：根据《上市公司执行企业会计准则监管问题解答》（ 2010 年第 1 期，总第 4 期），不应简单将会计估计与实际结果对比认定存在差错。只有在上市公司能够提供确凿证据，表明由于重大人为过失或舞弊等原因，未能合理使用前期报表编报时已经存在且能够取得的可靠信息，导致前期会计估计结果未恰当反映当时情况，才能认定前期会计估计存在差错。前期会计估计存在差错，并不必然进行追溯调整，只有当上市公司确定相关因素导致会计估计差错累计影响数切实可行且该差错重要时，才采用追溯重述法调整前期报表，否则应采用未来适用法。
据此，应当考虑以前各年度末的资产负债表上确认的相关负债（如应付租金）的余额是否符合当时的实际情况和可获得的信息，属于就当时的情况和可获得的信息而言的最佳估计，不存在 “由于重大人为过失或舞弊等原因，未能合理使用前期报表编报时已经存在且能够取得的可靠信息，导致前期会计估计结果未恰当反映当时情况” 的情形。在此情况下，可以认可为会计估计变更，将多提的无需支付的租金冲回的影响计入 2019 年度（即和解协议签订的年度）的损益。